臺灣臺中地方法院民事裁定
111年度訴字第1251號
原      告  台新國際商業銀行股份有限公司

法定代理人  尚瑞強  


訴訟代理人  陳怡安  
            趙璧成律師
被      告  陳勝郎  


            洪秀暖  

共      同
訴訟代理人  詹志宏律師
上列當事人間請求撤銷贈與登記事件，本院裁定如下：
    主    文
本院於民國111年8月3日所為停止訴訟程序之裁定撤銷。
    理    由
一、本件前以原告乃主張被告陳勝郎之被繼承人游陳淑貞前向原
    告申辦取得現金卡、信用卡使用並積欠債務未償，其後因游
    陳淑貞死亡，被告陳勝郎為游陳淑貞之繼承人，原告遂依消
    費借貸契約及限定繼承之法律關係，對被告陳勝郎聲請取得
    本院110年度司促字第24082號支付命令並告確定在案。然被
    告陳勝郎因繼承取得被繼承人游陳淑貞之遺產即臺中市○○區
    ○○段000地號土地後，竟即處分該土地，且將該等款項隱匿
    ，而有詐害原告權利之情，依民法第1163條第3款規定，被
    告陳勝郎自不得主張被繼承人游陳淑貞有關民法第1148條第
    2項所定之限定繼承之利益，此見本院業以110年度家聲字第
    81號裁定被告陳勝郎不得對於被繼承人游陳淑貞之遺產享有
    限定繼承之利益可明等語；而查，被告陳勝郎前因原告向本
    院家事法庭聲請不得主張限定繼承事件，經本院家事法庭以
    110年度家聲字第81號審理後，裁定被告陳勝郎不得對於被
    繼承人游陳淑貞之遺產享有限定繼承之利益（下稱系爭裁定
    ）在案；然因被告陳勝郎對系爭裁定不服提起抗告，現待移
    送二審審理，迄未審結確定；茲因原告於本件起訴請求撤銷
    被告間贈與登記之土地即坐落臺中市○○區○○段000地號土地
    （下稱系爭土地），乃為被告陳勝郎之個人財產，並非其繼
    承被繼承人游陳淑貞之遺產範圍內，則系爭土地得否作為本
    件原告主張撤銷登記之標的，自以本院110年度家聲字第81
    號上開家事訴訟事件之法律關係是否成立為據。基上，本院
    認本院110年度家聲字第81號家事事件之審結情形，顯有影
    響於本件民事訴訟之裁判，非俟該訴訟終結確定，本件民事
    訴訟即無由判斷，是認有裁定停止本件民事訴訟程序之必要
    ，且兩造既亦均當庭表示同意先行裁定停止（見本院卷第14
    8頁），故依民事訴訟法第182條第1項，裁定命本件在本院1
    10年度家聲字第81號家事訴訟事件（下稱系爭家事事件）終
    結確定以前停止訴訟程序。
二、茲查，系爭家事案件業已終結確定，有本院調取該案卷查核
    無訛。
三、依民事訴訟法第186條規定，裁定如主文。
中　　華　　民　　國　　111 　年　　11　　月　　17　　日
                  民事第五庭    法  官　許惠瑜
正本係照原本作成。
如不服本裁定應於送達後10日內向本院提出抗告狀，並繳納抗告
費新臺幣1000元。
中　　華　　民　　國　　111 　年　　11　　月　　17　　日
                                書記官　高偉庭